【裁判字號】    97,訴,866
【裁判日期】    970915
【裁判案由】    毒品危害防制條例
【裁判全文】
臺灣士林地方法院刑事判決               97年度訴字第866號
公  訴  人  臺灣士林地方法院檢察署檢察官
被      告  甲○○
上列被告因違反毒品危害防制條例案件，經檢察官提起公訴（97
年度毒偵字第1500號），被告為有罪之陳述，本院合議庭裁定由
受命法官獨任以簡式審判程序進行審理，並判決如下：
    主  文
甲○○施用第一級毒品，累犯，處有期徒刑陸月，扣案之第一級
毒品海洛因（淨重點貳伍公克）併同難以析離之分裝袋貳只，
沒收銷燬之；又施用第二級毒品，累犯，處有期徒刑肆月。應執
行有期徒刑玖月，扣案之第一級毒品海洛因（淨重點貳伍公克
）併同難以析離之分裝袋貳只，沒收銷燬之。
    事  實
一、甲○○前因施用毒品案件，二度經觀察、勒戒後，均認無繼
    續施用毒品之傾向，經臺灣士林地方法院檢察署檢察官分別
    以88年度偵字第7267號、89年度毒偵字第1967號為不起訴處
    分確定。再因施用毒品案件，經裁定送強制戒治並經提起公
    訴，戒治部分於民國92年2 月11日停止戒治付保護管束，同
    年8 月12日管束期滿執行完畢，刑案部分則由本院以91年度
    訴字第253 號判決判處有期徒刑8 月、5 月，應執行有期徒
    刑11月確定，與另案持有第一級毒品案件所處有期徒刑4 月
    ，經裁定應執行刑為有期徒刑1 年2 月確定，於93年7 月7
    日縮短刑期執行完畢。嗣於上開強制戒治執行完畢釋放5 年
    內犯施用毒品案件，經本院以95年度易字第78號判決判處有
    期徒刑8 月確定；又因施用毒品案件，經臺灣臺北地方法院
    以95年度訴字第1054號判決判處有期徒刑8 月確定，嗣經裁
    定減為有期徒刑4 月。上開二案接續執行，於96年7 月5日
    縮短刑期假釋出監，迨同年月16日保護管束期滿，假釋未經
    撤銷，其未執行之刑，以已執行論（成立累犯）。復因施用
    毒品案件，經臺灣板橋地方法院以97年度訴字第2487號判決
    判處有期徒刑8 月、3 月，應執行有期徒刑10月（迄未確定
    ）。
二、甲○○不思戒除毒癮，猶分別於97年5 月13日下午4 時、6
    時許，在其位於臺北市○○區○○街83巷5 號住處，以玻璃
    球燒烤、注射針筒施打等方式，先後施用第二級毒品安非他
    命、第一級毒品海洛因各一次。嗣於同日晚間11時45分許，
    在臺北市○○區○○路與健康路口，因見警攔檢盤查，主動
    將其用繃帶綁在左小腿之第一級毒品海洛因2 包（合計淨重
    3.25公克）交付員警，並自首坦承施用第一級毒品海洛因。
    經警採集其尿液送驗，結果呈海洛因之嗎啡陽性反應、甲基
    安非他命陽性反應，而悉上情。
三、案經甲○○自首暨臺北市政府警察局松山分局報告臺灣臺北
    地方法院檢察署呈請臺灣高等法院檢察署檢察長令轉臺灣士
    林地方法院檢察署檢察官偵查起訴。
    理  由
壹、程序事項
    查本件被告甲○○所犯者非為死刑、無期徒刑、最輕本刑為
    3 年以上有期徒刑之罪或高等法院管轄第一審案件，其於準
    備程序進行中，先就被訴事實為有罪之陳述，經告知其簡式
    審判程序之旨，並聽取公訴人、被告之意見後，本院業已依
    刑事訴訟法第273 條之1 第1 項之規定，裁定由受命法官獨
    任以簡式審判程序進行本案之審理。
貳、實體事項
一、前揭事實業據被告於本院審理時坦承不諱，並有扣案之第一
    級毒品海洛因可憑。而被告為警查獲後所採集之尿液檢體，
    經送請檢驗，結果均呈海洛因之嗎啡陽性反應（由於海洛因
    在人體內會代謝成嗎啡，因此涉嫌海洛因之吸食者，係檢驗
    其尿液中之嗎啡反應）、甲基安非他命陽性反應，有臺灣尖
    端先進生技醫藥股份有限公司97年5 月22日濫用藥物檢驗報
    告附卷可稽，足見被告自白施用第一級毒品海洛因、第二級
    毒品安非他命之情節，與事實相符，應可採信。綜上所陳，
    本案事證明確，被告犯行堪可認定，應依法論科。
二、論罪科刑：
    (一)查海洛因、安非他命分別係毒品危害防制條例所列管之
        第一級、第二級毒品，此為該條例第2 條第2 項第1 款
        、第2 款所明定；又犯毒品危害防制條例第10條施用毒
        品之罪者，檢察官應聲請法院裁定，令被告入勒戒處所
        觀察、勒戒，經觀察、勒戒後，無繼續施用毒品之傾向
        者，應即釋放，並由檢察官為不起訴處分，有繼續施用
        毒品之傾向者，則由檢察官先聲請法院裁定令入戒治處
        所施以強制戒治，俟強制戒治期滿，再行釋放，並由檢
        察官為不起訴處分；而依前開規定觀察勒戒或強制戒治
        執行完畢釋放後，5 年內再犯施用毒品之罪者，檢察官
        應依法追訴，毒品危害防制條例第20條第1 項、第2 項
        、第23條第2 項分別定有明文。
    (二)核被告所為，係犯毒品危害防制條例第10條第1 項之施
        用第一級毒品罪、同條第2 項之施用第二級毒品罪。被
        告持有第一級毒品海洛因、第二級毒品安非他命之低度
        行為，應為施用毒品之高度行為所吸收，均不另論罪。
        被告所犯上開二罪，犯意各別，行為互殊，應予分論併
        罰。被告前曾受如事實欄所載有期徒刑之執行，此有臺
        灣高等法院被告前案紀錄表附卷可考，其於有期徒刑之
        執行完畢後，5 年以內故意再犯本件有期徒刑以上之罪
        ，為累犯，應加重其刑。又被告係於施用第一級毒品海
        洛因之犯罪未經發覺前，主動向警察機關自首犯行而願
        接受裁判，並交出身上持有之海洛因2 包等情，業據被
        告供述在卷，且偵查卷附臺北市政府警察局松山分局刑
        事案件移送書亦記載甚詳，爰依刑法第62條前段之規定
        ，就被告施用第一級毒品部分減輕其刑，並依法先加而
        後減之。本院審酌被告犯罪之動機、吸食頻率、曾有施
        用毒品之前科仍不知戒除，惟犯罪後坦承犯行，且所犯
        之施用毒品犯行乃戕害自己身心健康，並未危及他人等
        一切情狀，認檢察官求處有期徒刑8 月、9 月，容嫌過
        重，而分別量處如主文所示之刑，並定其應執行之刑。
    (三)末查，扣案白粉（淨重3.25公克），屬毒品危害防制條
        例所明定列管之第一級毒品海洛因，此有法務部調查局
        濫用藥物實驗室97年6 月16日調科壹字第09723027260
        號鑑定書在卷可憑，應併同難以析離之分裝袋2 只，依
        毒品危害防制條例第18條第1 項前段之規定，宣告沒收
        銷燬之。
據上論斷，應依刑事訴訟法第273 條之1 第1 項、第299 條第1
項前段，毒品危害防制條例第10條第1 項、第2 項、第18條第1
項前段，刑法第11條前段、第47條第1 項、第62條前段、第51條
第5 款，判決如主文。
本案經檢察官蔡啟文到庭執行職務。
中    華    民    國    97    年    9     月    15    日
                  刑事第六庭法  官    楊皓清
以上正本證明與原本無異。
如不服本判決，應於收受送達後10日內向本院提出上訴書狀，其
未敘述上訴理由者，應於上訴期間屆滿後20日內向本院補提理由
書狀 (均須按他造當事人之人數附繕本)。
                            書記官    張茹茵
中    華    民    國    97    年    9     月    15    日
附錄論罪法條：
毒品危害防制條例第10條第1項、第2項
施用第一級毒品者，處 6 月以上 5 年以下有期徒刑。
施用第二級毒品者，處 3 年以下有期徒刑。


司法院資訊處製作；財團法人民間司法改革基金會備份。
